

SOBRE MIM

Com 6 anos de experiência em análise da exposição de marcas em redes sociais, encontro-me a frequentar um curso de programação na plataforma Outsystems, no Instituto Universitário de Lisboa, através do programa UpSkill, previsto terminar em Maio 2022. Nos tempos livres gosto de viajar com a família e conhecer o nosso país, ouvir música, ir ao cinema e conviver com os amigos.

CONTACTOS

Telemóvel: (+351) 966447671 Email: almeidasusana82@gmail.com https://www.linkedin.com/in/susanaalmeida-5786b863/ nttps://su-almeida.github.io/portefolio/

SUSANA ALMEIDA

TRAINEE - OUTSYSTEMS

FORMAÇÃO

Certificação Profissional - Programação Outsystems

Instituto Universitário de Lisboa | Dezembro 2021 - Presente

Certificação em Excel Básico e Excel Avançado Certificação em Apresentações Profissionais

EXPERIÊNCIA PROFISSIONAL

Mediamonitor - Social Media - Grupo Marktest

Fevereiro 2015 - Dezembro 2021

Identificava e analisava a exposição de marcas em redes sociais. Elaborava reports qualitativos e quantitativos para clientes.

Marktest Audimetria - Grupo Marktest

Junho 2010 - Janeiro 2015

Geria o painel de audiências televisivas e organizava o trabalho de campo dos técnicos.

Mediamonitor - Grupo Marktest

Março 2008 - Junho 2010

Identificava e analisava a exposição de marcas nos vários meios de Media (Imprensa, TV, rádio, internet).

COMPETÊNCIAS ADQUIRIDAS NO DECORRER DA FORMAÇÃO UPSKILL

- Análise e resolução de problemas
- Estruturas de dados
- Algoritmia
- Linguagem SQL
- UML
- HTML
- CSS/SASS
- JavaScript/JQuery
- Outsystems Traditional Web
- Outsystems Reactive

LÍNGUAS

Português: Língua Nativa

Inglês: Médio Francês: Básico